臺灣板橋地方法院民事判決　　　　　　100年度簡上字第116號
上　訴　人　吳冠德
被上訴人　　陳曜維
訴訟代理人　蘇慧琴
上列當事人間請求侵權行為損害賠償事件，上訴人對於中華民國
100 年3 月31日本院板橋簡易庭100 年度板簡字第310 號第一審
判決提起上訴，本院管轄簡易訴訟第二審之合議庭於100 年8 月
16日言詞辯論終結，判決如下：
    主  文
上訴駁回。
第二審訴訟費用由上訴人負擔。
    事實及理由
一、被上訴人主張：兩造係鄰居關係，於民國99年1 月6 日上午
    6 時30分許，在上訴人位於臺北縣鶯歌鎮（現改制為新北市
    鶯歌區○○○路117 號11樓住處門口前，因噪音問題發生爭
    執，詎上訴人心生不滿，竟基於傷害他人身體之犯意，持塑
    膠袋包捆之鋼筋毆打被上訴人左肩及左手臂，致被上訴人受
    有左肩挫傷之傷害，另被上訴人為搶下鋼筋，左側食指亦受
    有挫裂傷之傷害。被上訴人受傷恢復期間，需忍受疼痛，工
    作無法正常執行，導致客戶抱怨連連之巨大壓力，隨時等待
    法院傳喚之莫名壓力，造成被上訴人失眠、頭痛、脾氣暴躁
    、夫妻間產生口角，家庭險失和，小孩也活在恐懼之中，故
    請求精神上損害賠償新台幣（下同）25萬元。為此，爰依侵
    權行為損害賠償之法律關係，請求上訴人給付被上訴人25萬
    元及自起訴狀繕本送達翌日（即99年10月1 日）起至清償日
    止，按年息5%計算之利息，並陳明本件願供擔保，請准宣告
    假執行（原審判決上訴人應給付被上訴人5 萬元及自99年10
    月1 日起至清償日止，按年息5%計算之利息，並駁回被上訴
    人其餘之訴，併依職權宣告假執行及免為假執行，上訴人就
    其敗訴部分提起上訴。至於被上訴人敗訴部分，未據上訴，
    已告確定）。
二、上訴人則以：事發當天上訴人並未毆打被上訴人，上訴人對
    於刑事判決所認定之事實有所爭執。被上訴人陳述所受傷害
    並非嚴重，且事發當日被上訴人還可以到處跑，可見所受傷
    害並非嚴重。又被上訴人於原審自陳學歷為高中畢業，經營
    環保公司，月收入約10萬元，然被上訴人98年度所得為2 萬
    597 元，與其所述月入10萬元有5 倍之差異，以被上訴人所
    受之傷害影響程度最多1 日，原審判定精神慰撫金5 萬元顯
    然過高等語，資為抗辯。並聲明：原判決不利上訴人部分
    廢棄。上開廢棄部分，被上訴人在第一審之訴駁回。
三、原審對於被上訴人之請求，判決被上訴人部分勝訴，部分敗
    訴（原審判決上訴人應給付被上訴人5 萬元，及自99年10月
    1 日起至清償日止，按年息5%計算之利息，並駁回被上訴人
    其餘之訴），上訴人不服，提起上訴，求為判決：原判決
    不利上訴人部分廢棄。(二)上開廢棄部分，被上訴人在第一審
    之訴駁回。被上訴人則聲明：上訴駁回。
四、本院之判斷：
    本件被上訴人起訴主張依侵權行為之法律關係，請求上訴人
    賠償，經原審判命上訴人應給付被上訴人精神慰撫金5 萬元
    。惟上訴人否認有何侵權行為，並以前詞抗辯精神慰撫金過
    高云云。是本件所應審究之爭點為：(一)被上訴人主張上訴人
    有傷害之侵權行為，應負侵權行為損害賠償責任，有無理由
    ？(二)被上訴人得請求上訴人賠償之精神慰撫金金額若干？茲
    分別說明如次：
（一）被上訴人主張上訴人有傷害之侵權行為，應負侵權行為損
      害賠償責任，有無理由？
    1.本件被上訴人主張上訴人有上開傷害之侵權行為，雖為上
      訴人所否認，惟查，上訴人之主張業據其於警詢、偵查及
      本院99年度易字第1801號刑事案件審理中以證人身分證述
      明確，並有財團法人恩主公醫院乙種診斷證明書1 紙及原
      審向財團法人恩主公醫院函調之病歷摘要記錄、病歷影本
      等在卷可稽（見原審卷第22頁- 第29頁），堪認被上訴人
      之主張應非無據。再者，上訴人傷害被上訴人之行為，業
      經本院刑事庭以99年度易字第1801號刑事判決判處拘役50
      日，如易科罰金，以新台幣1,000 元折算1 日，嗣經上訴
      人提起上訴，再經台灣高等法院99年度上易字第2221號刑
      事案件判決上訴駁回確定在案，此有本院99年度易字第
      1801號、台灣高等法院99年度上易字第2221號刑事卷宗及
      判決影本各1 件在卷可稽，是被上訴人主張上訴人有上開
      傷害之侵權行為，堪信屬實。
    2.按因故意或過失，不法侵害他人之權利者，負損害賠償責
      任，民法第184 條第1 項前段定有明文。上訴人既有前開
      傷害被上訴人之侵權行為，被上訴人請求上訴人就上開行
      為負侵權行為損害賠償責任，自屬有據。
（二）被上訴人得請求上訴人賠償之精神慰撫金金額若干？
    1.次按不法侵害他人之身體、健康、名譽、自由、信用、隱
      私、貞操，或不法侵害其他人格法益而情節重大者，被害
      人雖非財產上之損害，亦得請求賠償相當之金額，民法第
      195 條第1 項前段亦有明文。本件被上訴人遭上訴人傷害
      ，其精神上自受有相當之痛苦，被上訴人依上開規定請求
      上訴人賠償精神上之損害，並無不合。
    2.按慰撫金之多寡，應斟酌雙方之身份、地位、資力與加害
      之程度及其他各種情形核定相當之數額，其金額是否相當
      ，自應依實際加害情形與被害人所受之痛苦及雙方之身份
      、地位、經濟狀況等關係決定之。爰審酌被上訴人學歷為
      高中，已婚，現經營環保公司，月收入約10萬餘元，名下
      無不動產；上訴人學歷為博士，現無固定工作，收入不定
      等情，經兩造陳明在卷（見本院卷第34頁），且被上訴人
      98年度所得為20,597元、名下有汽車1 部，上訴人98年度
      所得為319,132 元，名下有房屋及土地各1 筆、投資2 筆
      ，並有原審依職權調查之稅務電子閘門財產所得調件明細
      表可憑（見原審卷第17至21頁）等兩造之身分、地位、經
      濟狀況及被上訴人所受損害之程度等一切情狀，認原審判
      命上訴人給付被上訴人精神慰撫金5 萬元，並依職權宣告
      假執行，於法並無不合。上訴意旨指摘原判決不當，求予
      廢棄改判，為無理由，應駁回其上訴。
五、本件事證已臻明確，兩造其餘攻擊、防禦方法及未經援用之
    證據，經本院斟酌後，認為均不足以影響本判決之結果，自
    無一一詳予論駁之必要，併此敘明。
六、據上論結，本件上訴為無理由，依民事訴訟法第436 條之1
    第3項 、第449 條第1 項、第78條，判決如主文。
中    華    民    國  100     年    8     月    30    日
                  民事第二庭    審判長法  官  陳麗玲
                                      法  官  張筱琪
                                      法  官  連育群
以上正本證明與原本無異
本件不得上訴
中    華    民    國  100     年    8     月    30    日
                                      書記官  溫婷雅